臺灣高雄地方法院民事判決
111年度雄小字第2717號
原      告  旺旺友聯產物保險股份有限公司


法定代理人  劉自明  
訴訟代理人  許俞屏  
            孫志賢  
            謝志錦  
被      告  羅正武  

上列當事人間請求損害賠償(交通)事件，本院民國111年11月22
日辯論終結，判決如下：
    主      文
被告應給付原告新臺幣伍萬捌仟陸佰柒拾陸元，及自民國一一一
年九月二日起至清償日止，按年息百分之五計算之利息。
原告其餘之訴駁回。
訴訟費用新臺幣壹仟元由被告負擔三分之二，餘由原告負擔。
本判決原告勝訴部分得假執行。但被告如以新臺幣伍萬捌仟陸佰
柒拾陸元為原告預供擔保後，得免為假執行。
    事實及理由
一、被告經合法通知，無正當理由而未於言詞辯論期日到場，核
    無民事訴訟法第386 條所列各款情形，爰依原告之聲請，由
    其一造辯論而為判決，先予敘明。　
二、原告主張：被告於民國109年7月11日5時43分許，駕駛車牌
    號碼00-0000號自用小客車，行經高雄市苓雅區三多二路25
    巷與該路路口，因未注意兩車間隔，不慎撞擊原告承保訴外
    人劉威宏停放之車牌號碼000-0000號自用小客貨車（下稱系
    爭車輛），系爭車輛因被告上開過失行為受有損害而送廠維
    修（下稱系爭事故），業由原告賠付新臺幣（下同）96,515
    元（含零件費用57,525元、工資費用38,990元），為此，爰
    依保險代位及侵權行為之法律關係請求被告給付上開修復費
    用等語。並聲明：被告應給付原告96,515元，及自起訴狀繕
    本送達翌日起至清償日止，按年息5%計算之利息。
三、被告經合法通知，無正當理由而未於言詞辯論期日到場，亦
    未提出書狀作何聲明或陳述。
四、本院得心證之理由：
  ㈠按因故意或過失，不法侵害他人之權利者，負損害賠償責任
    ；汽車、機車或其他非依軌道行駛之動力車輛，在使用中加
    損害於他人者，駕駛人應賠償因此所受之損害；不法毀損他
    人之物者，被害人得請求賠償其物因毀損所減少之價額，民
    法第184條第1項前段、第191條之2及第196條定有明文。次
    按被保險人因保險人應負保險責任之損失發生，而對於第三
    人有損失賠償請求權者，保險人得於給付賠償金額後，代位
    行使被保險人對於第三人之請求權。但其所請求之數額，以
    不逾賠償金額為限，民法保險法第53條第1項分別定有明文
    。
  ㈡經查，原告主張之上揭事實，業據其提出行車執照、交通事
    故當事人登記聯單、初步分析研判表、估價單、車損照片、
    發票等件為證，並經本院依職權調閱高雄市政府警察局事故
    資料核閱屬實，足認原告主張被告未注意車前狀況，致發生
    系爭事故，造成系爭車輛受有損害，應屬真實，堪認被告就
    系爭事故確有過失，揆諸前開規定，被告自應就其過失行為
    致系爭車輛之損害負賠償責任。
　㈢復按不法毀損他人之物者，被害人得請求賠償其物因毀損所
    減少之價額，民法第196條定有明文。再者，依民法第196條
    請求賠償物被毀損所減少之價額，得以修復費用為估定之標
    準，但以必要者為限（例如︰修理材料以新品換舊品，應予
    折舊），此有最高法院77年度第9次民事庭會議決議可資參
    照。又系爭車輛之修繕費，既以新品更換被毀損之舊零件，
    則原告以修繕費作為損害賠償之依據時，自應將零件折舊部
    分予以扣除始屬合理。本件原告主張系爭車輛修復費用96,5
    15元（含零件費用57,525元、工資費用38,990元），此有前
    開估價單及發票在卷可稽。依行政院所頒固定資產耐用年數
    表及固定資產折舊率表，自用小客車耐用年數為5 年之耐用
    年數為5年，依平均法計算其折舊結果（即以固定資產成本
    減除殘價後之餘額，按固定資產耐用年數表規定之耐用年數
    平均分攤，計算折舊額），每年應折舊369/1000，並參酌營
    利事業所得稅查核準則第95條第6 項規定「 固定資產提列
    折舊採用定率遞減法者，以1 年為計算單位，其使用期間未
    滿1 年者，按實際使用之月數相當於全年之比例計算之，不
    滿1月者，以1 月計」，系爭車輛自出廠日107年3月（見本
    院卷第14頁），迄本件車禍發生時即109年7月11日，已使用
    2年5月，則零件扣除折舊後之修復費用估定為34,355元【計
    算方式：1.殘價＝取得成本÷( 耐用年數＋1)即57,525÷(5+1)≒
    9,588（小數點以下四捨五入）；2.折舊額 ＝(取得成本－殘
    價)×1/（耐用年數）×（使用年數）即(57,525－9,588) ×1/5
    ×（2+5/12）≒23,170（小數點以下四捨五入）；3.扣除折舊
    後價值＝（新品取得成本－折舊額）即57,525－23,170＝34,355
    】，加計不必折舊之工資費用38,990元，合計系爭車輛之必
    要修繕費用為73,345元（計算式：34,355元＋38,990元＝ 73,
    345元），逾此部分之主張，尚屬無據，不應准許。
　㈣末按損害之發生或擴大，被害人與有過失者，法院得減輕賠
    償金額或免除之，民法第217條第1項定有明文。查系爭事故
    之發生，除因被告上開過失所致外，另訴外人劉威宏在禁止
    臨時停車處停車，就系爭事故之發生與有過失等節，應堪認
    定。而本院審酌兩造之上開過失，認劉威宏應負肇事責任20
    %之過失責任為適當，自應依同法第217條第1項規定，減輕
    被告之賠償責任金額。準此，原告得向被告請求之金額為58
    ,676元（計算式：73,345元×80%＝58,676元，元以下四捨五
    入）。
四、綜上所述，原告依保險代位及侵權行為之法律關係，請求被
    告給付58,676元，及自起訴狀繕本送達被告翌日即111年9月
    2日起至清償日止，按年息5%計算之利息，為有理由，應予
    准許，逾此部分，則無理由，應予駁回。
五、本件依小額訴訟程序為被告敗訴之判決，依民事訴訟法第43
    6 條之20規定，依職權宣告假執行及被告預供擔保，得免為
    假執行。
六、本件兩造各為一部勝訴、一部敗訴，但因原告確有提起本件
    訴訟必要，是本院認應依民事訴訟法第79條規定，酌量情形
    由被告全部負擔。並依職權確定訴訟費用額如主文所示之金
    額。
中　　華　　民　　國　　111 　年　　11　　月　　24　　日
                    高雄簡易庭  法　官  張茹棻
以上正本係照原本作成。
民事訴訟法第436條之24第2項：對於本判決之上訴，非以違背法
令為理由，不得為之。
如對本判決上訴，須於判決送達後20日內向本院提出上訴狀，並
須表明原判決所違背之法令及其具體內容與依訴訟資料可認為原
判決有違背法令之具體事實之上訴理由。（均須按他造當事人之
人數附繕本）。
中　　華　　民　　國　　111 　年　　11　　月　　24　　日
                                書記官  黃振祐